Felipe Lemos

felipe.pye@gmail.com • +55 61 98166-4366 akenoduch.github.io/Portfolio/ linkedin.com/in/felipe-vilemondes/

Resumo Profissional

Desenvolvedor de software com forte expertise em tecnologias modernas, incluindo a integração de ferramentas de Inteligência Artificial para aprimorar a eficiência e a qualidade do desenvolvimento de aplicações. Hábil no uso de IA para automação de tarefas, análise de dados e suporte na tomada de decisões, resultando em soluções mais robustas e eficientes.

Experiência Profissional

Freelancer

Remoto

Desenvolvedor Mobile

- Tecnologias: React Native, Expo, Firebase
- Desenvolvimento completo e publicação do App para Android e iOS
- Utilização de IA para suporte no desenvolvimento, como geração de código e automação de testes, melhorando a eficiência e a qualidade das entregas

Biomessenger

Brasília, Brasil

Desenvolvedor Mobile

Novembro 2023 - Atual

- Tecnologias: .net MAUI, .net MAUI BLAZOR, ASP.NET CORE, C#, MVC, MVVM-C, Javascript
- Desenvolvimento de nova versão do app da empresa utilizando ferramentas de Inteligência Artificial para otimização do processo de desenvolvimento e automação de testes
- Arquitetura de software mobile
- Desenvolvimento WEB
- Manutenção de código de apps
- Migração de banco de dados SQLite
- Publicação PlayStore e AppStore
- Testes unitários

Ministério da Indústria, Comércio Exterior e Serviços

Brasília, Brasil

Estágio - Tecnologia da Informação

Julho 2018 - Fevereiro 2019

- Desenvolvi uma plataforma colaborativa de estudos e conhecimento que seria utilizada por mais de 200 funcionários do ministério. O projeto foi aprovado e anunciado pelo então ministro Marcos Jorge de Lima em uma reunião oficial.
- Aplicação criada no Microsoft SharePoint
- Liderei o desenvolvimento e a execução de avaliações internas de experiência do usuário

Educação

Universidade Anhanguera

Graduação em Desenvolvimento Mobile

Junho 2022 - Julho 2024

Tecnologias

- Ferramentas de IA (e.g., ChatGPT, GitHub Copilot)
- .Net Maui
- Asp.net core
- MVC
- MVVM-C
- C#
- ReactJs
- React Native
- JavaScript
- HTML5
- CSS3
- Bootstrap
- Python
- MySQL
- Shiny
- SQLite

Certificações

•	Foundational C# with Microsoft, freeCodeCamp/Microsoft 2023	Novembro
•	Cibersecurity Essentials, Cisco	Julho 2023
•	Front End Development Libraries, freeCodeCamp	Junho 2023
•	React: Using TypeScript, LinkedIn Learning	Maio 2023
•	MySQL Explorer, Oracle	Abril 2023
•	Python for Data Science, IBM	Abril 2023
•	Desenvolvimento Web, ProgramadorBR	Outubro 2022